【裁判字號】    99,簡上,133
【裁判日期】    990930
【裁判案由】    恐嚇
【裁判全文】
臺灣基隆地方法院刑事判決             99年度簡上字第133號
公  訴  人  臺灣基隆地方法院檢察署檢察官
上  訴  人
即  被  告  甲○○
上列上訴人即被告因恐嚇案件，不服本院基隆簡易庭中華民國99
年5 月13日99年度基簡字第668 號第一審簡易判決（聲請簡易判
決處刑案號：98年度偵字第4466號），提起上訴，本院管轄之第
二審合議庭判決如下︰
    主  文
上訴駁回。
    事  實
一、甲○○與丙○○係交往多年之男女朋友，甲○○因不滿丙○
    ○自民國98年8 月間起要求分手，遂於98年9 月8 日下午5
    時許，以門號0000000000號行動電話撥打電話予丙○○，向
    丙○○恫稱「妳馬上跟我一刀兩段，我告訴妳那是會切到人
    啊，一刀兩刀是會切到人的，真的妳把話講絕，我就會做絕
    路的事」、「我讓妳嘴巴爛掉，看妳還會不會講很堅決，到
    時候妳連話都講不出來」、「即使妳給我心不甘情不願走，
    我給妳保證妳也不會有善終的」、「妳已經知道結果會怎樣
    ，妳已經聽有啊，真的妳不要弄到毛起來啊，講實在的，我
    這個人講說就敢做的，我做得到的」、「妳嫁人嫁到哪去，
    我都不會放妳走啦」等語，復於98年9 月9 日凌晨0 時55分
    許，接續以前開門號之行動電話傳送含有「男人和女人的名
    節是不同的…如果您不知好歹…我全都公佈…那您會後悔莫
    及的」等恐嚇內容之簡訊予丙○○，再於同日凌晨1 時1 分
    許，接續以前開門號之行動電話傳送含有「我玉石俱焚就不
    只這些了，我保留大部份的內容那就要看您識相不識相了！
    您懂得妥協，和我配合，一切就順利多了！」等恐嚇內容之
    簡訊予丙○○，以前開加害生命、身體及名譽之事，恐嚇丙
    ○○，使丙○○深恐甲○○對其不利或公布2 人交往細節而
    心生畏懼，致生危害於安全。
二、案經丙○○訴由基隆市警察局移請臺灣基隆地方法院檢察署
    檢察官偵查後，聲請以簡易判決處刑。
    理  由
壹、證據能力方面
一、按被告以外之人於偵查中向檢察官所為之陳述，除顯有不可
    信之情況者外，得為證據，刑事訴訟法第159 條之1 第2 項
    定有明文。經查，證人張蕭貴英、張茂興於偵查中向檢察官
    所為之陳述，業經具結，且自筆錄內容觀之，並無不正取供
    之情事，而無顯不可信之情況，依上開規定，自有證據能力
    。
二、次按被告以外之人於審判外之言詞或書面陳述，除法律有規
    定者外，不得作為證據；惟被告以外之人於審判外之陳述，
    經當事人於審判程序同意作為證據，法院審酌該言詞陳述或
    書面陳述作成時之情況，認為適當者，亦得為證據；當事人
    、代理人或辯護人於法院調查證據時，知有刑事訴訟法第
    159 條第1 項不得為證據之情形，而未於言詞辯論終結前聲
    明異議者，視為有前項之同意，刑事訴訟法第159 條第1 項
    及第159 條之5 分別定有明文。本件證人丙○○於警詢時之
    證述，與證人丙○○、張蕭貴英、張茂興於檢察事務官詢問
    時之證述，雖為被告甲○○以外之人於審判外之言詞陳述，
    然經本院於審判程序提示予被告並告以要旨，經被告表示無
    意見，且未聲明異議，又本院審酌上開證人警詢筆錄之記載
    ，並無不正取供之情事，且證人於警詢及接受檢察事務官詢
    問時並無具結之可能，故就此等審判外言詞陳述作成時之情
    況，應認為適當，依前揭法條意旨，得援為本案證據。
貳、事實認定方面
    訊據被告固坦承其與丙○○交往多年，且其曾於前開時間以
    上述門號之行動電話撥打電話及傳送簡訊予丙○○，其在電
    話中所為言詞及簡訊內容確含有前述內容等情，惟矢口否認
    有何恐嚇危害安全之犯行，辯稱其無恐嚇犯意，且其對丙○
    ○為前開言詞及傳送上述內容之簡訊後，丙○○仍以電話及
    簡訊與其聯絡，復於98年9 月9 日下午與其見面，足見丙○
    ○未因其所為前開言詞及簡訊而心生畏懼云云，經查：
（一）被告於98年9 月8 日下午5 時許，以門號0000000000號行
      動電話撥打電話予丙○○，向丙○○稱「妳馬上跟我一刀
      兩段，我告訴妳那是會切到人啊，一刀兩刀是會切到人的
      ，真的妳把話講絕，我就會做絕路的事」、「我讓妳嘴巴
      爛掉，看妳還會不會講很堅決，到時候妳連話都講不出來
      」、「即使妳給我心不甘情不願走，我給妳保證妳也不會
      有善終的」、「妳已經知道結果會怎樣，妳已經聽有啊，
      真的妳不要弄到毛起來啊，講實在的，我這個人講說就敢
      做的，我做得到的」、「妳嫁人嫁到哪去，我都不會放妳
      走啦」等語，復於98年9 月9 日凌晨0 時55分許，以前開
      行動電話傳送內容含有「男人和女人的名節是不同的…如
      果您不知好歹…我全都公佈…那您會後悔莫及的」之簡訊
      予丙○○，再於同日凌晨1 時1 分許，以前開行動電話傳
      送內容含有「我玉石俱焚就不只這些了，我保留大部份的
      內容那就要看您識相不識相了！您懂得妥協，和我配合，
      一切就順利多了！」之簡訊予丙○○等情，業經被告坦承
      無訛（見臺灣基隆地方法院檢察署98年度偵字第4466號偵
      查卷第4 、81頁，本院準備程序筆錄第2 至3 頁、99年9
      月20日審判筆錄第4 頁），核與證人丙○○證述之情節相
      符（見前開偵查卷第8 至9 頁，本院99年8 月30日審判筆
      錄第5 至7 頁），復有行動電話簡訊照片及通話內容譯文
      附卷可稽（見前開偵查卷第26、27、41、42頁），上情應
      堪認定。
二、被告雖辯稱其無恐嚇犯意，且丙○○亦未因其所為前揭言詞
    及簡訊內容而心生畏懼云云，然查：
（一）被告於98年9 月8 日下午5 時許，以前開行動電話撥打電
      話予丙○○時，被告向丙○○所稱「妳馬上跟我一刀兩段
      ，我告訴妳那是會切到人啊，一刀兩刀是會切到人的，真
      的妳把話講絕，我就會做絕路的事」、「我讓妳嘴巴爛掉
      ，看妳還會不會講很堅決，到時候妳連話都講不出來」、
      「即使妳給我心不甘情不願走，我給妳保證妳也不會有善
      終的」、「妳已經知道結果會怎樣，妳已經聽有啊，真的
      妳不要弄到毛起來啊，講實在的，我這個人講說就敢做的
      ，我做得到的」、「妳嫁人嫁到哪去，我都不會放妳走啦
      」等言詞，已足使一般人感到恐懼，是被告辯稱其無恐嚇
      犯意等情是否可信，顯非無疑；又證人丙○○證稱其自98
      年8 月間即向被告要求分手等情（見本院99年8 月30日審
      判筆錄第4 頁），且自本院卷附丙○○於98年8 月8 日晚
      間11時55分許，傳送予被告之簡訊內容觀之，丙○○已向
      被告表明分手之意，此有簡訊照片在卷可參，而被告於98
      年9 月8 日下午5 時許，撥打電話予丙○○時，丙○○亦
      向被告稱「問你要怎樣才願意跟我分吧」、「你為什麼不
      能好好跟我談呢？我要跟你分」，被告表示「妳不覺得要
      跟我分需要付出很大代價嗎」，丙○○詢問被告「難道就
      沒辦法跟你好好分手嗎？這樣分好嗎」，被告稱「妳想有
      可能嗎？我有可能嗎」，此有通話內容譯文附卷可稽（見
      前開偵查卷第39至40頁），可見丙○○於98年8 月間已向
      被告提出分手之要求，然被告於98年9 月8 日仍未同意，
      且被告於98年9 月8 日下午5 時許撥打電話予丙○○時，
      仍一再表示不願接受丙○○提出之分手要求，對於丙○○
      及丙○○之家人亦多抱怨，足徵被告對於丙○○要求分手
      一事深感不滿，堪信被告於98年9 月8 日下午5 時許，以
      電話向丙○○為首揭言詞時，應確有恐嚇之犯意。另證人
      丙○○證稱其聽聞被告在電話中表示「妳馬上跟我一刀兩
      段，我告訴妳那是會切到人啊，一刀兩刀是會切到人的，
      真的妳把話講絕，我就會做絕路的事」、「我讓妳嘴巴爛
      掉，看妳還會不會講很堅決，到時候妳連話都講不出來」
      、「即使妳給我心不甘情不願走，我給妳保證妳也不會有
      善終的」、「妳已經知道結果會怎樣，妳已經聽有啊，真
      的妳不要弄到毛起來啊，講實在的，我這個人講說就敢做
      的，我做得到的」、「妳嫁人嫁到哪去，我都不會放妳走
      啦」等語時，其深感恐懼等情（見本院99年8 月30日審判
      筆錄第9 至10頁），且丙○○於98年9 月8 日下午5 時許
      ，在電話中聽聞被告表示上開言詞後，隨即向被告稱「好
      好的跟我談，不要這樣，為什麼好好的分手不行呢」、「
      我求你好不好啊」、「我可以好好拜託你好嗎」等語（見
      前開偵查卷第51、52頁），足見丙○○在電話中多次懇求
      被告同意分手，並安撫被告之情緒，堪認證人丙○○證稱
      其因被告所為上開言詞心生畏懼等情，應屬可信，故被告
      辯稱丙○○未因其所為言詞感到恐懼等情，難謂可信。
（二）又自被告於98年9 月9 日凌晨以前開行動電話傳送「男人
      和女人的名節是不同的…如果您不知好歹…我全都公佈…
      那您會後悔莫及的」、「我玉石俱焚就不只這些了，我保
      留大部份的內容那就要看您識相不識相了！您懂得妥協，
      和我配合，一切就順利多了！」等簡訊內容觀之，堪認被
      告係向丙○○表明欲公布對丙○○不利之事證，且該等事
      證足以影響丙○○之名譽，而被告復自承丙○○之家人不
      知其與丙○○交往，其傳送前開內容簡訊之用意，即係向
      丙○○表明其會將2 人交往情形告知丙○○之母親等情（
      見前開偵查卷第148 頁），亦與前開所述相符，足信被告
      明知丙○○深恐家人知悉其等交往細節，卻仍傳送上開內
      容之簡訊，顯有恐嚇之犯意。再者，證人丙○○證稱其與
      被告交往11年期間，曾拍攝親密照片，其家人均不知其與
      被告交往之事，其收到被告於98年9 月9 日凌晨傳送前開
      內容之簡訊時，深恐被告公布其與被告交往之細節或親密
      照片，因其名譽可能受損等情（見本院99年8 月30日審判
      筆錄第7 至8 、17至18頁），被告亦陳稱丙○○於2 人交
      往期間，每週會至其住處過夜2 、3 次，且其與丙○○曾
      拍攝親密照片等情（見前開偵查卷第3 頁反面、第5 頁）
      ，因丙○○與被告交往期間有親密關係，並曾拍攝親密照
      片，丙○○之家人復不知2 人交往一事，果若被告公布2
      人交往細節或親密照片，衡情，勢將損及丙○○之名譽，
      是認證人丙○○所述其收到被告傳送之前開簡訊時，擔心
      被告公布2 人交往細節及親密照片而心生畏懼等情，即與
      常情無違，堪以採信。
（三）被告辯稱其與丙○○於98年9 月9 日下午，曾在基隆長榮
      桂冠酒店之咖啡廳見面，足見丙○○未因其於98年9 月8
      日下午及同年月9 日凌晨，以電話所為前揭言詞及簡訊內
      容而心生畏懼，否則丙○○絕無同意與其見面之理等情，
      惟被告陳稱因其友人欠缺資金，其曾介紹丙○○借錢予該
      友人，並開立支票以供擔保，其與丙○○於98年9 月9 日
      下午見面之目的，即係處理債務事宜等情（見前開偵查卷
      第81頁），核與證人丙○○證述其曾借貸新台幣（下同）
      100 萬元予被告，被告開立公司支票以供擔保，嗣因被告
      於98年9 月8 日將個人支票交予其弟，且被告不同意其以
      郵寄方式，將被告原先開立之公司支票返還被告，其遂於
      98年9 月9 日下午，與被告見面，以將被告原先開立之公
      司支票交還被告等情相符（見本院99年8 月30日審判筆錄
      第10至11、13、17頁），可知被告與丙○○於98年9 月9
      日下午見面之目的，係丙○○將被告先前交付之支票返還
      被告，因該支票所涉金額為100 萬元，金額非微，且丙○
      ○於98年9 月8 日下午5 時許，在電話中詢問被告「那我
      票要怎麼給你？寄給你嗎？」被告隨即答稱「你給票放在
      妳跟我弄丟，你就知道死！」此有通話內容譯文可佐（見
      前開偵查卷第40頁），足見證人丙○○證稱因被告不同意
      其以郵寄方式交還支票，其僅得當面返還被告等情，應屬
      有據，由於被告不同意丙○○以郵寄方式交還支票，且支
      票金額高達100 萬元，則丙○○為圖盡快解決2 人間債務
      事宜，遂於98年9 月9 日下午與被告相約見面，即難謂與
      常情相違，非得以此逕認丙○○未因被告於98年9 月8 日
      下午及同年月9 日凌晨，所為前揭言語及簡訊內容而心生
      畏懼。況丙○○於98年9 月9 日下午，與被告見面之地點
      為公共場所，且丙○○之母張蕭貴英、弟張茂興均與丙○
      ○同去一節，業經證人丙○○、張蕭貴英及張茂興證述明
      確（見前開偵查卷第80、84、85、126 至129 頁，本院99
      年8 月30日審判筆錄第11、16至17頁），核與被告所述相
      符（見前開偵查卷第81頁），上情堪以認定，因丙○○與
      被告交往期間長達11年，已如前述，足見2 人非屬陌生，
      果若丙○○非因被告於98年9 月8 日下午及同年月9 日凌
      晨所為前開言詞及簡訊內容而深感恐懼，衡諸常情，丙○
      ○當無邀同張蕭貴英及張茂興陪同前往與被告見面之必要
      ，足信丙○○已因被告所為前開言語及簡訊內容，擔憂被
      告於見面時對其不利，始邀同張蕭貴英及張茂興同往以策
      安全；又證人丙○○復證稱其因恐被告對其不利，始於98
      年9 月9 日邀同張蕭貴英及張茂興，一同前往基隆長榮桂
      冠酒店等情（見本院99年8 月30日審判筆錄第11、13至14
      頁），益徵丙○○確因被告所為前述言詞及簡訊內容而心
      生畏懼，被告所持上開辯解非屬可採。
（四）被告辯稱因丙○○曾傳簡訊與其聯絡，足見丙○○未因其
      所為前開言詞及簡訊內容而心生畏懼云云，並提出簡訊譯
      文及簡訊照片為證，然被告提出傳送時間為98年8 月24日
      至98年9 月7 日等簡訊之傳送時間，均在被告於98年8 月
      8 日下午5 時許與丙○○通話之前，自無從以該等簡訊認
      定丙○○未因被告於98年8 月8 日下午5 時許及同年月9
      日凌晨所為前開言詞及簡訊內容而心生畏懼，亦即無從以
      該等簡訊為對被告有利之認定。又丙○○雖於98年9 月8
      日及9 日分別傳送「我晚上到基隆再打給你，我票有帶在
      身上」及「約個地方把票給你…回個電話吧」之簡訊予被
      告，業經證人丙○○證述在卷（見本院99年8 月30日審判
      筆錄第13、16頁），並有簡訊照片及譯文可參（見前開偵
      查卷第21、119 頁），然證人丙○○證稱因被告不同意其
      以郵寄方式返還支票，為將支票交還被告，其始傳送上開
      簡訊欲與被告約定交還支票之時、地等情（見本院99年8
      月30日審判筆錄第13頁），因丙○○確持有被告簽發之支
      票，且被告不同意丙○○以郵寄方式返還支票，業如前述
      ，則證人丙○○所稱傳送該等簡訊之原因應屬可信，且自
      該等簡訊之內容觀之，堪信丙○○傳送簡訊之目的確係欲
      與被告相約返還支票之時、地，是難僅以丙○○曾傳送該
      等簡訊一節，逕指丙○○未因被告於98年8 月8 日下午5
      時許及同年月9 日凌晨所為前開言詞及簡訊內容而感到恐
      懼。另丙○○固於98年9 月8 日傳送「家人唾棄我，你要
      我怎麼辦…我從昨天跟你吃飯後再也沒吃一口飯。好奇怪
      不會餓欸。我現在有想死的感覺好奇怪喔！好想去死，我
      好累好苦。我走不下去時家人不接受我，我會活不下去的
      」及「志明你還愛我嗎？應該不愛我吧！我等你11年結果
      就是如此，呵，我真丟臉」，已據證人丙○○證述在卷（
      見本院99年8 月30日審判筆錄第5 頁），並有簡訊照片及
      譯文附卷為佐（見前開偵查卷第19、119 頁），惟證人丙
      ○○證稱其在簡訊中詢問被告「你還愛我嗎」，係冀望被
      告顧念2 人先前情誼，其係以低姿態懇求被告等情（見本
      院99年8 月30日審判筆錄第14頁），而自丙○○於98年9
      月8 日傳送上開簡訊之內容觀之，丙○○確係向被告表示
      其深感痛苦，甚至有自殺念頭，核與證人丙○○所述其以
      低姿態懇求被告等情相合，參以前述丙○○於98年9 月8
      日下午5 時許，在電話中一再懇求被告與其分手等情，堪
      信丙○○於98年9 月8 日傳送該等簡訊之目的，應係期待
      被告念及2 人交往多年之情誼，同意與其分手；復因該等
      簡訊內容非係向被告表明愛意或欲與被告合好，則被告以
      丙○○曾傳送該等簡訊，遽指丙○○未因其於98年8 月8
      日下午5 時許及同年月9 日凌晨所為前開言詞及簡訊內容
      而心生畏懼等情，顯非可採。
（五）綜上，被告於98年9 月8 日下午5 時許，在電話中向丙○
      ○所為之前揭言詞，與被告於98年9 月9 日凌晨傳送予丙
      ○○之簡訊內容，自客觀上觀之，已足使人心生畏懼，且
      證人丙○○亦證稱其因聽聞被告所為前開言詞及簡訊內容
      ，深刻擔憂被告對其不利，或對外公布2 人交往細節或親
      密照片而損及其名譽，其已心生畏懼等情，足認被告確係
      以加害生命、身體及名譽之事，恐嚇丙○○，而被告所持
      上開辯解均非可採，本件事證明確，被告之犯行應堪認定
      。至於被告雖聲請勘驗其於98年9 月8 日下午5 時許，撥
      打電話予丙○○之錄音，以其說話之語氣證明其無恐嚇犯
      意云云，然被告坦承其於98年9 月8 日下午5 時許，確曾
      對丙○○為前述言詞，且自被告所為言詞之內容觀之，已
      足認定被告確有恐嚇之犯意，均如前述，是本院認無再行
      勘驗電話錄音之必要，附此敘明。
、法律適用方面
一、核被告所為，係犯刑法第305 條之恐嚇危害安全罪。
二、被告先後於前開時間以行動電話對丙○○為前開恐嚇言詞及
    簡訊，係於密切接近之時間實施，侵害同一法益，應視為數
    個舉動之接續施行，合於包括之一行為予以評價，屬接續犯
    。
三、原審認被告犯恐嚇危害安全罪部分，事證明確，並審酌被告
    之素行、行為動機、手段、與丙○○之關係、所生危害暨犯
    後態度等一切情狀，對被告量處拘役50日，如易科罰金，以
    1,000 元折算1 日，認事用法均無違誤，量刑亦屬妥適。被
    告固以其無恐嚇犯意，且丙○○未因其所為言詞或簡訊內容
    而心生畏懼，其所為非該當恐嚇危害安全罪等情提起上訴，
    惟被告確曾對丙○○為前開恐嚇言詞及簡訊，致丙○○心生
    畏懼，已如前述，被告所持前開辯解非屬可信，是被告上訴
    請求諭知無罪等情，為無理由，應予駁回。
據上論斷，應依刑事訴訟法第455 條之1 第1 項、第3 項、第
368 條，判決如主文。
本案經檢察官乙○○到庭執行職務。
中    華    民    國    99    年    9     月    30    日
                  刑事第三庭審判長法    官  陳志祥
                                  法    官  黃梅淑
                                  法    官  邰婉玲
以上正本證明與原本無異。
本件判決不得上訴。
中    華    民    國    99    年    9     月    30    日
                                  書 記 官  王惠萍
附錄論罪法條：
中華民國刑法第305條
（恐嚇危害安全罪）
以加害生命、身體、自由、名譽、財產之事，恐嚇他人致生危害
於安全者，處 2 年以下有期徒刑、拘役或 3 百元以下罰金。

司法院資訊處製作；財團法人民間司法改革基金會備份。
